臺灣臺北地方法院民事判決　　　　　　　　　　　　　　　九十三年度智字第二號
　　原　　　告　英國賽鴿出版有限公司
　　法定代理人　甲○○○○○○.
　　原　　　告　丙○○
　　共　　　同
　　訴訟代理人　張洪昌律師
　　被　　　告　乙○○
　　　　　　　　丁○○即黃光.
　　共　　　同
　　訴訟代理人　謝佩玲律師
當事人間侵權行為損害賠償事件，本院於民國九十三年九月二十日言詞辯論終結，判
決如下：
    主  文
被告應連帶給付原告丙○○新台幣壹拾貳萬元，及被告乙○○部分自民國九十二年八
月二十九日起，被告黃靖浩部分自民國九十二年八月二十六日起，均至清償日止，按
年息百分之五計算之利息。
原告其餘之訴駁回。
訴訟費用由被告連帶負擔十分之一，餘由原告負擔。
本判決第一項得假執行，但被告以新台幣壹拾貳萬元供擔保後，得免為假執行。
原告其餘假執行之聲請駁回。
    事  實
甲、原告方面：
一、聲明：
（一）被告應連帶給付英國賽鴿出版有限公司新台幣（下同）一百萬元，並自本訴狀
（二）被告應連帶給付丙○○一百萬元，並自本訴狀送達之翌日起至清償日止，按年
      息百分之五計算利息。
（三）原告願提供擔保，請准宣告假執行。
二、陳述：
（一）英國籍Alf Baker所著作之「贏家本色」（THE WINNING NATURALLY）、及「幼
      鴿致勝秘訣」（HOW TO WIN Y0UNG BIRD）二書，於
      賽鴿出版有限公司（下稱英國賽鴿出版公司）取得著作權及出版權，並於
      二千年（民國八十九年）三月十四日由該公司將上開二書之台灣地區中文翻譯
      權授權由原告丙○○獨家取得。詎被告黃靖浩未經原告英國賽鴿出版公司及丙○○之授權或同意，竟基於概括之犯意，於後列時間，先後多次以翻譯中文投
      稿至「五洲賽鴿」雜誌之方式，侵害原告英國賽鴿出版公司之著作權及原告丙○○之中文翻譯權。歷次情形如左：
  １、將「贏家本色」一書第一章「基礎血系（THE FOUNDATION）一文，將全文翻譯
      為中文，並以「自然就是道」為題，投稿至「五洲賽鴿」雜誌（九十年五月號
      第三十二期第二五八頁至二六三頁），嗣經丙○○發現上情，遂委由律師發函
      告知被告乙○○有關上情。
  ２、將前開「贏家本色」一書第二章「最早期的勝利」（THE EARLIEST WINS），
      以「自然就是道(2)」為題，再次投稿於「五洲賽鴿」雜誌（九十年六月號第三
      十三期第八十頁至八十五頁）。
  ３、將「幼鴿致勝秘訣」第一章柯林波特 (COLIN PORTER)所著「步出陰霾走向光
      明」 (Move Out of Darkness and Into the Light)一文，翻譯成中文，以「
      幼鴿賽事面面觀(1)」為題目，投稿於「五洲賽鴿」雜誌（九十年八月號第三十
      五期第七十二頁至七十七頁）。
  ４、將「幼鴿致勝秘訣」一書第二章格奧帝 (Geordie)所著「贏得幼鴿賽良方」一
      文，翻譯成中文，以「幼鴿賽事面面觀(2)」為題目，投稿於「五洲賽鴿」雜誌
      (九十年九月號第三十六期第一八四頁至一八七頁)。
      被告乙○○為「五洲賽鴿」雜誌之發行人兼社長，黃靖浩為前開各英文著作之
      翻譯者，兩人竟為圖謀不法利益，在未徵得著作權人原告英國賽鴿出版公司及
      中文翻譯權人丙○○之同意，而連續翻譯前開各篇章之英文原著，並刊登於「
      五洲賽鴿」雜誌公開發行，經發函制止，仍不置理，顯已侵害各該原告之著作
      財產權及中文翻譯權。
（二）本件被告二人數次連番故意以英文翻譯為中文刊登雜誌公開發行之方式，侵害
      原告之著作權及翻譯權，且經致函警告，仍恣意共同連續侵害他人合法權益而
      不知自制，致使原告等權益遭受重大損害，原告等爰依著作權法第八十八條之
      規定請求被告等連帶賠償一百萬元。
（三）對被告抗辯之陳述：
  １、被告乙○○自陳「五洲賽鴿」雜誌售價一百元，每月發行約一萬多本。由此觀
      之，不計算該雜誌每月數百頁廣告業務收入在內，僅「五洲賽鴿」雜誌銷售，
      每月營收已超過一百萬元。且被告二人連續四次，無視於原告登載及函告制止
      ，視著作權之保障為無物之行為，一再侵害原告著作財產權及翻譯權。
  ２、被告乙○○諉稱對翻譯「內文」不知情，且始終未與被告丁○○接觸，顯非事
      實。然「五洲賽鴿」雜誌翻譯原告各篇文章開頭及內容均有引據原著作者姓名
      ，並於各篇內文穿插剽竊原著作附圖。原告英國賽鴿出版有限公司所有兩本英
      文著作「贏家本色」 (THE WINNING NATURALLY)及「幼鴿致勝秘訣」 (HOW TO
      WIN Y0UNG BIRD)首頁，即有刊登著作國際編碼及著作財產權之歸屬。即使係
      一般百姓，依常識判斷，亦應知曉未得著作人之同意，不得任意抄襲、翻譯刊
      載他人著作，更何況被告乙○○早於原告所經營之公司擔任業務起，對原告如
      何取得外文著作 (詹森兄弟育種原理及詹森兄弟傳奇)之翻譯權後，才開始翻
      譯外國著作，即已知之甚詳。
  ３、原告丙○○負責之賽鴿運動雜誌每本售價一百元，每月發行約七千五百本左右
      。贏家本色二千零一年七月一日初版發行，訂價一千元，售價八百元。幼鴿致
      勝秘訣二千零二年十月十日初版發行，訂價一千元，售價八百元。惟本件原告
      英國賽鴿出版有限公司所擁有著作財產權的贏家本色及幼鴿致勝秘訣兩書，全
      世界發行數十國為國際著名之賽鴿著作，任被告如此侵害其著作權，該公司認
      對其信譽及著作財產權之侵害甚鉅。另原告丙○○不遠萬里帶同翻譯人員數次
      前返英國，與原告英國賽鴿出版有限公司負責人史帝芬‧當洽談，始同意將華
      文翻譯及出版權轉讓與原告丙○○，今遭被告擅自故意以侵害著作權之方式，
      搶先連續翻譯其著作，而使讀者再花費八百元購買兩本著作之全文翻譯本之意
      願大大降低，致銷售數量鉅額下滑，原告遭受損失非常嚴重。
乙、被告方面：
壹、被告丁○○部份：
一、聲明：原告之訴及假執行之聲請均駁回，如受不利之判決，願供擔保請准宣告免
    為假執行。
二、陳述：
（一）被告丁○○並無侵害他人著作財產權之犯罪故意。被告丁○○自幼約十幾歲起
      便對養鴿活動具有濃厚興趣，為充實養鴿知識，經常購買及閱讀國內外所出版
      與養鴿有關之書籍、雜誌等刊物，該嗜好至今已長達三十多年；九十二年間被
      告丁○○因得知五洲賽鴿雜誌社正在舉辦徵文活動，基於分享養鴿知識與同好
      之想法，首次將之前所閱讀有關養鴿方面之文章進行翻譯，而將「贏家本色」
      、「幼鴿致勝祕訣」二書中之系爭四篇文章翻譯成中文，並以「自然就是道」
      、「幼鴿賽事面面觀」為題，投稿至五洲賽鴿雜誌；而被告丁○○將該等文章
      投稿至五洲賽鴿雜誌社後，該等文章是否能經採用刊登於五洲賽鴿雜誌上，以
      及刊登於該雜誌哪期、哪單元等事，均由該雜誌社之編輯人員決定，被告丁○○毫無置喙之餘地，被告丁○○所為純係乙名鴿友讀者之單純投稿行為，絕無
      與共同被告乙○○有任何侵害系爭文章之著作財產權之犯意連絡、行為分擔等
      情事。
 （二）被告丁○○對於著作權法等相關法律根本毫無知悉，故被告丁○○自「贏家
       本色」、「幼鴿致勝祕訣」二書中之系爭四篇文章翻譯成中文，分別以「自
       然就是道」、「幼鴿賽事面面觀」為題投稿至五洲賽鴿雜誌社時，根本未曾
       注意到該二本書首頁所提著作權等字眼，更不知其行為與著作權法有所抵觸
       ，故被告丁○○翻譯系爭文章當時，主觀上確無侵害原告之著作財產權之故
       意，被告丁○○翻譯系爭四篇文章時，係出於將養鴿知識分享同好之單純想
       法，主觀上既無故意侵害他人著作財產權之故意，更無與共同被告乙○○有
       共同營利之意圖。況且被告丁○○翻譯系爭四篇文章，實際上僅獲有每篇每
       字以五角或六角計算之微薄稿費，並未獲得鉅額稿費或利益，而原告迄今未
       能提出任何相關事證以說明其因被告丁○○翻譯系爭四篇文章，受有任何損
       失及所損失之金額為若干，僅以被告丁○○因一時失慮及不諳著作權法，擅
       自翻譯系爭四篇文章，過失侵害原告之著作財產權之行為，便要求被告須賠
       償原告二人各一百萬元之鉅額賠償，原告之請求顯然過高。
貳、被告乙○○部份：
一、聲明：原告之訴及假執行之聲請均駁回，如受不利之判決，願供擔保請准宣告免
    為假執行。
二、陳述：
（一）被告乙○○主要係負責五洲賽鴿雜誌社之業務工作，至於五洲賽鴿雜誌每期所
      擬刊登之文章係由五洲賽鴿雜誌社之編輯人員即陳玫璇等人負責編選，俟渠等
      將文章、廣告等內容編輯完畢後，再將擬刊登之文章、廣告之標題交予被告乙○○，由被告乙○○負責編排文章、廣告之等順序，即為所謂「落版」工作，
      故被告乙○○僅負責五洲賽鴿雜誌之「落版」工作，並未實際負責或參與該雜
      誌之文章編選工作，甚至在五洲賽鴿雜誌出刊前，被告乙○○未曾閱讀或明瞭
      當期雜誌所擬刊載之文章內容。故被告乙○○在五洲賽鴿雜誌九十年五月份、
      六月份、八月份及九月份等期出刊前，實際上並未審閱過該四期雜誌所刊登由
      共同被告丁○○自「贏家本色」、「幼鴿致勝祕訣」等書所翻譯，並以「自然
      就是道」、「幼鴿賽事面面觀」等命題投稿之系爭四篇文章之內容，更不知該
      等文章有侵害他人著作財產權之情事，自不能僅因被告乙○○為五洲賽鴿雜誌
      之發行人兼社長，及上述四期五洲賽鴿雜誌陸續刊登系爭四篇文章等事，遽而
      推論乙○○有以改作方法侵害他人著作財產權及明知為侵害著作財產權之意圖
      營利而交付他人等犯罪故意及行為。
（二）九十年五月份、六月份、八月份及九月份之五洲賽鴿雜誌，每本雜誌之頁數均
      多達四百多頁，內容五花八門，而共同被告丁○○所翻譯之系爭四篇文章，佔
      該四期五洲賽鴿雜誌之篇幅微乎其微，少則只有四頁，最多者亦僅只有六頁，
      且上述四期五洲賽鴿雜誌均未將共同被告丁○○所翻譯之系爭四篇文章之標題
      揭露於當期雜誌之封面上，該等事實有系爭四篇文章及該四期雜誌封面可資為
      證。而衡諸常理，共同被告丁○○所翻譯之系爭四篇文章，若確實具有相當之
      閱讀性或重要性，足以影響讀者購買五洲賽鴿雜誌之意願，進而增加五洲賽鴿
      雜誌之銷售量，使被告乙○○或五洲賽鴿雜誌社獲得相當利益，被告乙○○及
      五洲賽鴿雜誌社理應會將共同被告丁○○所翻譯之系爭四篇文章之標題以斗大
      字體標示於該四期雜誌封面上，使讀者容易得知該四期雜誌內有刊登系爭文章
      ；但九十年五月份、六月份、八月份及九月份之五洲賽鴿雜誌均未在雜誌封面
      上標示共同被告丁○○所翻譯之系爭四篇文章之標題，由此顯見共同被告丁○○所翻譯之系爭四篇文章對被告乙○○及五洲賽鴿雜誌而言，絕非重要或最具
      可讀性可影響消費者、讀者購買當期五洲賽鴿雜誌意願之文章。
（三）退千萬步言，縱因上述四期五洲賽鴿雜誌刊登共同被告丁○○所翻譯之系爭四
      篇文章，而認為被告乙○○為五洲賽鴿雜誌社之社長兼發行人，就此事須負侵
      權行為損害賠償，被告乙○○至多亦僅為過失侵害原告之著作財產權，絕非故
      意有侵害原告著作財產權之情形。再者，上述四期五洲賽鴿雜誌雖有刊登系爭
      四篇文章，但如前述，該等文章佔上述四期雜誌之篇幅微乎其微，且未列入雜
      誌封面所標示之文章範圍內，因此，在該等文章不具有特別吸引消費者購買該
      雜誌之重要性下，上述四期五洲賽鴿雜誌刊登系爭文章對被告乙○○及五洲賽
      鴿雜誌社而言，除支付稿費予共同被告丁○○以外，實際上並未因五洲賽鴿雜
      誌刊登系爭四篇文章而獲有任何額外之利益。
（四）被告乙○○當初係基於使台灣南部養鴿界具有文化素養之理念，而在台南開設
      五洲賽鴿雜誌社，發行五洲賽鴿雜誌社，而目前五洲賽鴿雜誌每月之銷售量雖
      約有一萬本，以每本單價一百元計算，銷售額約有一百萬元，但以每期五洲賽
      鴿雜誌之頁數多達四百多頁，五洲賽鴿雜誌社為此所須支出之人力、物力（包
      括打字、印刷、運送等）等計算，該五洲賽鴿雜誌係低價銷售，實際上根本未
      獲有利潤，故不能僅憑五洲賽鴿雜誌每月銷售量約有一萬本，即認定被告乙○○因此而獲得一百萬元之利益。
丙、本院依職權調閱台灣台北地方法院檢察署九十一年度偵字第一三六三三號違反著
    作權法卷宗。
    理  由
一、原告主張英國籍Alf Baker所著作之「贏家本色」（THE WINNING NATURALLY）、
    及「幼鴿致勝秘訣」（HOW TO WIN Y0UNG BIRD）二書，於
    英國賽鴿出版公司取得著作權及出版權，並於
    十四日由該公司將上開二書之台灣地區中文翻譯權授權由原告丙○○獨家取得，
    詎被告黃靖浩未經原告英國賽鴿出版公司及丙○○之授權或同意，竟「贏家本色
    」第一章「基礎血系」、第二章「最早期的勝利」，以及「幼鴿致勝祕訣」第一
    章「步出陰霾走向光明」、第二章「贏得幼鴿賽良方」等文章翻譯成中文，分別
    以「自然就是道」、「幼鴿賽事面面觀」為題，投稿至五洲賽鴿雜誌社，經該雜
    誌設陸續刊登於五洲賽鴿雜誌第三十二期（九十年五月號）、三十三期（九十年
    六月號）、第三十五期（即九十年八月號）及第三十六期（即九十年九月號），
    被告乙○○為「五洲賽鴿」雜誌之發行人兼社長，被告黃靖浩為前開各英文著作
    之翻譯者，兩人在未徵得著作權人原告英國賽鴿出版公司及中文翻譯權人丙○○
    之同意，而連續翻譯前開各篇章之英文原著，並刊登於「五洲賽鴿」雜誌公開發
    行，顯已侵害各該原告之著作財產權及中文翻譯權，爰依著作權法第八十八條之
    規定請求被告等連帶賠償一百萬元等語。
二、被告丁○○辯稱其主觀上並無侵害他人著作財產權之犯罪故意，僅係出於將養鴿
    知識分享同好之單純想法，況其翻譯系爭四篇文章，實際上僅獲有每篇每字以五
    角或六角計算之微薄稿費，並未獲得鉅額稿費或利益，原告之請求顯然過高等語
    。被告乙○○辯稱其主要係負責五洲賽鴿雜誌社之業務工作，並未實際負責或參
    與該雜誌之文章編選工作，其不知該等文章有侵害他人著作財產權之情事，退步
    言，被告乙○○至多亦僅為過失侵害原告之著作財產權，且上述四期五洲賽鴿雜
    誌雖有刊登系爭四篇文章，但該等文章佔上述四期雜誌之篇幅微乎其微，且未列
    入雜誌封面所標示之文章範圍內，被告乙○○實際上並未因五洲賽鴿雜誌刊登系
    爭四篇文章而獲有任何額外之利益等語。
三、兩造不爭執之事項：
（一）英國籍Alf Baker所著作之「贏家本色」（THE WINNING NATURALLY）、及「幼
      鴿致勝秘訣」（HOW TO WIN Y0UNG BIRD）二書，於
      賽鴿出版公司取得著作權及出版權，並於
      四日由該公司將上開二書之台灣地區中文翻譯權授權由原告丙○○獨家取得。
（二）被告黃靖浩未經原告英國賽鴿出版公司及丙○○之授權或同意，自行將英國籍
      人士Alf Baker所著「贏家本色」第一章「基礎血系」、第二章「最早期的勝
      利」，以及「幼鴿致勝祕訣」乙書第一章柯林波特所著「步出陰霾走向光明」
      、第二章格奧帝所著「贏得幼鴿賽良方」等文章翻譯成中文，分別以「自然就
      是道」、「幼鴿賽事面面觀」為題，投稿至五洲賽鴿雜誌社，經該雜誌設陸續
      刊登於五洲賽鴿雜誌第三十二期（九十年五月號）、三十三期（九十年六月號
      ）、第三十五期（即九十年八月號）及第三十六期（即九十年九月號）等五洲
      賽鴿雜誌。
四、經查，
（一）「WINNING NATURALLY」、「HOW TO WIN YOUNG　BIRDS」二書均係以英文為表
      達語文，皆由原告英國賽鴿出版公司出版，並由該公司將上開二書之台灣地區
      中文翻譯權授權予原告丙○○，是原告丙○○就上開兩本著作擁有翻譯該等著
      作之改作權。
（二）本件被告丁○○本身即具有英文翻譯能力，業於刑事偵查中，由原告丙○○請
      求檢察官指定部分英文內文，由被告丁○○當場翻譯完畢可稽，然原告英國賽
      鴿出版有限公司所享有著作財產權之"THE WINNING NATURALLY"及"HOW TO WIN
      Y0UNG BIRD"兩書首頁，均已註明其著作財產權之歸屬以及其國際編碼，依被
      告丁○○之英文知識能力，顯然知悉在未經合法授權即逕行翻譯，即屬侵害著
      作權，又觀諸上開中文翻譯之內容，均為介紹養鴿知識之長篇專業文章，而非
      一般養鴿人士分享養鴿心得、情感之短文，且係編排於「五洲賽鴿雜誌」之「
      五洲瞭望台」、「致勝寶典」等專業養鴿知識介紹單元，而非編排於該雜誌提
      供讀者交流之「鴿友開講」單元等情，亦足見被告丁○○於翻譯上開文章時，
      知悉為他人享有著作權之著作甚明，是被告黃靖浩辯稱其主觀上並無侵害他人
      著作財產權之犯罪故意等語，不足採信。
（三）被告乙○○自八十六年間開始，即擔任原告丙○○所經營「賽鴿運動雜誌」之
      業務總監及南區分社社長，自八十七年十月間自行創辦「五洲賽鴿雜誌」，迄
      九十年五月間止，其從事賽鴿雜誌相關工作已三年有餘等情，業據其於本院九
      十二年度易字第一一九六號刑事案件審理時供述在卷（參本院九十二年度易字
      第一一九六號卷第一二六頁），是自被告乙○○長期從事賽鴿雜誌相關工作，
      又自行創辦「五洲賽鴿雜誌」等情，及其另承「五洲賽鴿雜誌」之編寫頁碼、
      落版等工作均係其自為等語觀之，被告乙○○於「五洲賽鴿雜誌」並非僅係掛
      名之社長，而確係對於該雜誌文章編選、廣告編排等均具有實質決定權之負責
      人等情，自堪認定。另衡諸被告丁○○上開翻譯文之內容，顯屬他人著作之翻
      譯，又原告丙○○發覺九十年五月號之「五洲賽鴿雜誌」侵害上開著作之中文
      翻譯權之後，隨即委由代理人張洪昌律師寄送存證信函通知被告乙○○（於九
      十年五月十四日送達）等情，為被告乙○○所不否認，並有存證信函影本及掛
      號函件收據各一件附於台灣高等法院九十三年度上易字第四二號案件第四十三
      頁至第四十六頁），參以被告乙○○早於九十二年五月間即收受原告丙○○之
      存證信函，詎竟仍於嗣後出版之九十年六月號、九十年八月號、九十年九月號
      之「五洲賽鴿雜誌」中，連續刊登翻譯「THE WINNING NATURALLY」及「HOW
      TO WIN YOUNG　BIRDS」二書之文章，是其所辯不知「五洲賽鴿雜誌」刊登前
      開文章，亦不知該等文章侵害他人著作之翻譯權等語，並不足採。
五、按因故意或過失不法侵害他人之著作財產權，負損害賠償責任。數人共同不法侵
    害者，連帶負賠償責任。又如被害人不易證明其實際損害額，得請求法院依侵害
    情節，在新臺幣一萬元以上一百萬元以下酌定賠償額，著作權法第八十八條第一
    項、第三項有明文之規定。本件被告有侵害原告丙○○翻譯系爭著作改作權之情
    事，已如前述，是被告應就其故意侵害原告丙○○著作財產權，負連帶賠償責任
    。本院審酌原告丙○○向原告英國賽鴿出版公司取得「THE WINNING NATURALLY
    」及「HOW TO WIN YOUNG　BIRDS」二書中文獨家版權之授權金額係美金七千五
    百元（參原告間之版權同意書），而被告以「自然就是道」為名，連續在九十年
    五月及六月兩期「五洲賽鴿」雜誌上刊登改作自「THE WINNING NATURALLY」第
    一章「基礎血系」，於原告丙○○出版之中文譯本共三百五十頁中所占頁數為十
    四頁，及第二章「最早期的勝利」為七頁；被告以「幼鴿賽事面面觀」為題，連
    續在九十年八月、九月兩期「五洲賽鴿」雜誌上刊登改作自「HOW TO WIN YOUNG
    　BIRDS」第一章柯林波特所著「步出陰霾走向光明」於原告丙○○出版之中文
    譯本共二百四十六頁所占頁數為十八頁、第二章格奧帝所著「贏得幼鴿賽良方」
    占十三頁，及被告黃靖浩所翻諸者均係系爭著作之前二章，於系爭著作中具有重
    要之地位等惰，認被告連帶賠償原告丙○○之金額，以十二萬元為適當。
六、又按著作權人如將其著作財產權內容之全部或一部另行授權由他人擁有專屬排他
    的改作權等其他權利，而收取授權金以為授權之對價時，如該等權利遭受不法侵
    害時，應認只有該專屬授權之被授權者受有損害，而授權者於授權期間內，就其
    已為專屬授權部分權利之行使既已受有限制，且以該等限制取得對價，自不得主
    張受有損害。蓋就授權者而言，其既已經將該等權利在授權期間內以專屬授權之
    方式換取專屬授權之對價，就專屬授權之權利，在行使上已應受專屬授權契約之
    限制，且在授權之權利內容上亦已因權利受限制而取得應得之對價，在該權利受
    侵害時，實質上亦無任何損害（此時之損害應已為專屬授權者所獨自擁有）如不
    如此認定，則一方面就權利之侵害者而言，其即將面臨遭受雙重請求之不合理待
    遇，而就專屬之被授權者而言，其所取得之專屬授權亦有可能遭架空而無法為有
    利之運用。查本件原告英國賽鴿出版公司業將系爭著作之中文獨家版權授權予原
    告丙○○，此有版權同意書影本一份在卷可稽，是依前揭說明，應認原告英國賽
    鴿出版公司就本件業經專屬授權之中文改作權侵害行為，已因其獨家授權予原告
    丙○○而未受有損害，僅有被授權者丙○○始得主張其受有損害而向被告請求，
    是被告英國賽鴿出版公司向被告請求連帶賠償，即屬無據。
七、從而，原告依據著作權法第一百八十八條第一項之規定，請求被告應連帶給付原
    告丙○○十二萬元，及自起訴狀繕本送達被告翌日起（即被告乙○○部分自九十
    二年八月二十九日起，被告黃靖浩部分自九十二年八月二十六日起），均至清償
    日止，按年息百分之五計算之利息，即無不合，應予准許。逾此之部分則無理由
    ，應予駁回。
八、本判決第一項所命給付之金額未逾五十萬元，爰依職權宣告假執行。又被告陳明
    願供擔保，聲請宣告免為假執行，就原告勝訴部分，核無不合，爰酌定相當擔保
    金額准許之。至原告敗訴部分，原告假執行之聲請已失所附麗，應併予駁回。
九、結論：原告之訴為一部有理由，一部無理由，依民事訴訟法第七十八條、第八十
    五條第一項前段、第八十五條第二項、第三百八十九條第一項第五款、第三百九
    十條第二項判決如主文。
中　　　華　　　民　　　國　　九十三　　年　　　十　　　月　　　一　　　日
                    民事第六庭  法  官    郭美杏
正本係照原本作成
如對本判決上訴，須於判決送達後廿日內向本院提出上訴狀
中　　　華　　　民　　　國　　九十三　　年　　　十　　　月　　 十一 　　日
                                          書記官    潘惠梅
